# 求助陈版主，非上市全资国有企业能发行公司债吗？

提问人：liuweisheng 时间：2020-11-02 19:35:00
求助陈版主，非上市全资国有企业能发行公司债吗？ 公司债和企业债发行主体具体有哪些不同， 谢谢版主解惑。

回答人：chenyiwei
《公司债券发行与交易管理办法》（证监会令第 113 号）对公司债发行人的主体资格无特殊要求。个人理解两者更多地是负责注册的部门存在差异，由此导致相关管理办法也有一定差异。